【裁判字號】    98,上易,396
【裁判日期】    980716
【裁判案由】    竊佔
【裁判全文】
臺灣高等法院高雄分院刑事判決         98年度上易字第396號
上  訴  人
即  被  告  乙○○○
上列上訴人因竊佔案件，不服臺灣屏東地方法院97年度易字第11
72號中華民國98年2 月17日第一審判決（起訴案號：臺灣屏東地
方法院檢察署97年度偵字第6502號），提起上訴，本院判決如下
：
    主  文
上訴駁回。
    事  實
一、乙○○○明知屏東縣高樹鄉○○○○○段河川區域內，與R4
    2 號毗鄰之未登錄如附表所示之A 、B 區土地，係國有土地
    ，由經濟部水利署第七河川局管理，竟意圖為自己不法之利
    益，未經上開管理機關同意，擅自於民國97年3 月間某日，
    在上開土地（A 區佔用面積3186.57 平方公尺，B 區佔用面
    積為2355.91 平方公尺）種植香蕉樹使用，而竊佔上開國有
    土地。
二、案經屏東縣政府警察局里港分局移送臺灣屏東地方法院檢察
    署檢察官偵查起訴。
    理  由
一、上開事實，業據上訴人即被告乙○○○於警詢及原審審理時
    坦承不諱，核與告訴代理人甲○○指訴情節相符，並有屏東
    縣高樹鄉○○○○○段第484 號地籍圖、經濟部水利署第七
    河川局97年8 月4 日水管字第09702017460 號函、高屏溪流
    域管理委員會97年4 月7 日高流稽字第0970400099號函、高
    屏溪流域管理委員會現場稽查表各1 份及現場照片8 張在卷
    可資佐證，事證明確；嗣被告於本院審理時改稱：上開土地
    之香蕉樹，係其丈夫生前所種云云，係事後卸責之詞，不足
    採信，其犯行堪以認定。
二、核被告所為，係犯刑法第320 條第2 項之竊佔罪。原審以被
    告罪證明確，適用刑法320 條第2 項、第1 項、第41條第1
    項前段，刑法施行法第1 條之1 規定，審酌被告智識不高，
    其任意佔用國有土地種植農作物，行為不足取，及其犯後之
    態度等一切情狀，量處有期徒刑2 月，並諭知如易科罰金以
    新臺幣1 千元折算1 日，原審認事用法核無違誤，量刑亦稱
    妥適，被告上訴意旨否認犯罪，而指摘原判決不當，為無理
    由，應予駁回。又被告所竊佔之面積合計多達5542.48 平方
    公尺，且據告訴代理人甲○○於本院審理時到庭陳稱：被告
    所種之香蕉樹尚未全部砍除，回復原狀等情（見本院卷第31
    頁、第32頁），是尚難予以宣告緩刑，併此敘明。
據上論斷，應依刑事訴訟法第368 條，判決如主文。
本案經檢察官蔡國禎到庭執行職務。
中    華    民    國    98    年    7     月    16    日
              刑事第六庭    審判長法  官  王憲義
                                  法  官  張盛喜
                                  法  官  邱永貴
以上正本證明與原本無異。
不得上訴。
中    華    民    國    98    年    7     月    16    日
                                  書記官  鄭翠芬
附錄論罪科刑法條
中華民國刑法第320 條第1 項、第2 項
意圖為自己或第三人不法之所有，而竊取他人之動產者，為竊盜
罪，處 5 年以下有期徒刑、拘役或 5 百元以下罰金。
意圖為自己或第三人不法之利益，而竊佔他人之不動產者，依前
項之規定處斷。


司法院資訊處製作；財團法人民間司法改革基金會備份。
